【裁判字號】    98,聲,323
【裁判日期】    980701
【裁判案由】    易科罰金之折算標準
【裁判全文】
臺灣宜蘭地方法院刑事裁定               98年度聲字第323號
聲  請  人  臺灣宜蘭地方法院檢察署檢察官
受  刑  人  甲○○
                    （現在臺灣宜蘭監獄執行中）
上列聲請人因易科罰金之折算標準案件，聲請定其易科罰金之折
算標準（98年度執聲字第266號），本院裁定如下：
    主  文
甲○○所犯如附表所示之罪，其減刑後所處如附表所示之刑及應
執行刑有期徒刑壹年參月，如易科罰金，均以新臺幣壹仟元折算
壹日。
    理  由
一、聲請意旨略以：受刑人甲○○因如附表所示之案件，經臺灣
    宜蘭地方法院以96年度易字第613號判決判處如附表所示減
    刑後之刑，並定應執行刑有期徒刑一年三月確定，茲因受刑
    人甲○○所犯之罪均屬最重本刑五年以下有期徒刑之罪，且
    減刑後所分別宣告之刑均未逾有期徒刑六月，依司法院大法
    官會議釋字第662號解釋意旨，其上開各減刑後所宣告刑及
    應執行刑，均應准易科罰金，惟該確定判決均未諭知易科罰
    金之標準，爰聲請裁定易科罰金之折算標準，以為准予易科
    罰金執行之依據。
二、按依司法院大法官會議民國98年6月19日公布之釋字第662號
    解釋「中華民國九十四年二月二日修正公布之現行刑法第四
    十一條第二項，關於數罪併罰，數宣告刑均得易科罰金，而
    定應執行刑之刑逾六個月者，排除適用同條第一項得易科罰
    金之規定部分，與憲法第二十三條規定有違，並與本院釋字
    第三六六號解釋意旨不符，應自本解釋公布之日起失其效力
    。」意旨，對於數罪併罰，數宣告刑均得易科罰金，而定應
    執行之刑超過六個月之案件，仍得易科罰金。又判決主文如
    漏未記載得易科罰金，參照司法院院字第1356號解釋意旨，
    被告及檢察官均有聲請定易科罰金折算標準之權。
三、本件受刑人甲○○犯如附表所示之罪，經本院以96年度易字
    第613號判決判處如附表所示減刑後之刑，並定應執行有期
    徒刑一年三月確定在案，此有上開判決書及臺灣高等法院被
    告前案紀錄表在卷可稽。而受刑人甲○○所犯如附表所示之
    罪，其減刑後所處之刑均在有期徒刑六月以下，雖其所定應
    執行之刑已超過有期徒刑六月，然參酌司法院釋字第366號
    、第662號、院字第1356號解釋意旨，其減刑後所處如附表
    所示之刑及應執行刑有期徒刑一年三月均得易科罰金。茲檢
    察官聲請裁定其得易科罰金之折算標準，本院審核認聲請為
    正當，應予准許，爰諭知易科罰金之折算標準如主文所示。
據上論斷，應依刑事訴訟法第220條，刑法第41條第1項前段，裁
定如主文。
中    華    民    國    98    年    7     月     1    日
                  刑事第三庭法  官  劉家祥
以上正本證明與原本無異。
如不服本裁定，應於裁定送達後5日內，向本院提出抗告狀。（
應附繕本）
                            書記官  劉謹翊
中    華    民    國    98    年    7     月     1    日
附表
┌─┬────────────────────┬───────┬─────┐
│編│事                                    實│所犯法條及罪名│宣  告  刑│
│號│                                        │              │          │
├─┼────────────────────┼───────┼─────┤
│一│九十五年九月十九日某時許，甲○○騎乘車牌│刑法第三百二十│共同攜帶兇│
│  │號碼ＧＸＲ─二九二號機車，搭載林瑞明至宜│一條第一項第三│器竊盜，累│
│  │蘭縣頭城鎮二圍橋下，由甲○○在旁把風，林│款之共同攜帶兇│犯，處有期│
│  │瑞明持其所有客觀上足以對人之生命、身體造│器竊盜罪      │徒刑柒月，│
│  │成危害之兇器扳手一支，拆卸固定鋼鐵支撐架│              │減為有期徒│
│  │之螺絲帽而竊得Ｌ型鋼鐵支撐架二支後，搭乘│              │刑月又拾│
│  │甲○○騎乘之前開機車離去，並將所竊得之Ｌ│              │伍日      │
│  │型鋼鐵支撐架售予不知情之資源回收廠，得款│              │          │
│  │朋分花用                                │              │          │
├─┼────────────────────┼───────┼─────┤
│二│九十五年九月二十三日十七時三十分許，林永│刑法第三百二十│共同攜帶兇│
│  │平騎乘車牌號碼ＧＸＲ─二九二號機車，搭載│一條第一項第三│器竊盜，累│
│  │林瑞明至宜蘭縣頭城鎮猴洞橋下，由甲○○在│款之共同攜帶兇│犯，處有期│
│  │旁把風，林瑞明持其所有客觀上足以對人之生│器竊盜罪      │徒刑柒月，│
│  │命、身體造成危害之兇器扳手一支，拆卸固定│              │減為有期徒│
│  │鋼鐵支撐架之螺絲帽而竊得Ｌ型鋼鐵支撐架二│              │刑月又拾│
│  │支後，搭乘甲○○騎乘之前開機車離去，並將│              │伍日      │
│  │所竊得之Ｌ型鋼鐵支撐架售予不知情之資源回│              │          │
│  │收廠，得款朋分花用                      │              │          │
├─┼────────────────────┼───────┼─────┤
│三│九十五年九月下旬某日十七時許，甲○○騎乘│刑法第三百二十│共同攜帶兇│
│  │車牌號碼ＧＸＲ─二九二號機車，搭載林瑞明│一條第一項第三│器竊盜，累│
│  │至宜蘭縣頭城鎮猴洞橋下，由甲○○在旁把風│款之共同攜帶兇│犯，處有期│
│  │，林瑞明持其所有客觀上足以對人之生命、身│器竊盜罪      │徒刑柒月，│
│  │體造成危害之兇器扳手一支，拆卸固定鋼鐵支│              │減為有期徒│
│  │撐架之螺絲帽而竊得Ｌ型鋼鐵支撐架二支後，│              │刑月又拾│
│  │搭乘甲○○騎乘之前開機車離去，並將所竊得│              │伍日      │
│  │之Ｌ型鋼鐵支撐架售予不知情之資源回收廠，│              │          │
│  │得款朋分花用                            │              │          │
├─┼────────────────────┼───────┼─────┤
│四│九十五年十月上旬某日某時許，甲○○騎乘車│刑法第三百二十│共同攜帶兇│
│  │牌號碼ＧＸＲ─二九二號機車，搭載林瑞明至│一條第一項第三│器竊盜，累│
│  │宜蘭縣頭城鎮猴洞橋下，由甲○○在旁把風，│款之共同攜帶兇│犯，處有期│
│  │林瑞明持其所有客觀上足以對人之生命、身體│器竊盜罪      │徒刑柒月，│
│  │造成危害之兇器扳手一支，拆卸固定鋼鐵支撐│              │減為有期徒│
│  │架之螺絲帽而竊得Ｌ型鋼鐵支撐架二支後，搭│              │刑月又拾│
│  │乘甲○○騎乘之前開機車離去，並將所竊得之│              │伍日      │
│  │Ｌ型鋼鐵支撐架售予不知情之資源回收廠，得│              │          │
│  │款朋分花用                              │              │          │
├─┼────────────────────┼───────┼─────┤
│五│九十五年十月三十日某時許，甲○○騎乘車牌│刑法第三百二十│共同攜帶兇│
│  │號碼ＧＸＲ─二九二號機車，搭載林瑞明至宜│一條第一項第三│器竊盜，累│
│  │蘭縣頭城鎮二圍橋下，由甲○○在旁把風，林│款之共同攜帶兇│犯，處有期│
│  │瑞明持其所有客觀上足以對人之生命、身體造│器竊盜罪      │徒刑柒月，│
│  │成危害之兇器扳手一支，拆卸固定鋼鐵支撐架│              │減為有期徒│
│  │之螺絲帽而竊得Ｌ型鋼鐵支撐架二支後，搭乘│              │刑月又拾│
│  │甲○○騎乘之前開機車離去，並將所竊得之Ｌ│              │伍日      │
│  │型鋼鐵支撐架售予不知情之資源回收廠，得款│              │          │
│  │朋分花用                                │              │          │
└─┴────────────────────┴───────┴─────┘


司法院資訊處製作；財團法人民間司法改革基金會備份。
